臺灣基隆地方法院刑事判決　　　　　　　 94年度訴字第580號
公　訴　人　臺灣基隆地方法院檢察署檢察官
被　　　告　甲○○
上列被告因違反毒品危害防制條例案件，經檢察官提起公訴（94
年度毒偵字第1445號），本院合議庭裁定由受命法官獨任進行簡
式審判程序，茲判決如下：
    主  文
甲○○施用第一級毒品，累犯，處有期徒刑玖月，扣案之毒品海
洛因壹包毛重零點伍公克沒收銷燬之、注射針筒壹支沒收；又施
用第二級毒品，累犯，處有期徒刑陸月。應執行有期徒刑壹年貳
月，扣案之毒品海洛因壹包毛重零點伍公克沒收銷燬之、注射針
筒壹支沒收。
    理  由
一、犯罪事實：
（一）甲○○前因違反毒品危害防制條例案件，經法院分別判處
      有期徒刑8月及5月確定，並應執行有期徒刑1 年，於民國
      （下同）94年1月1日縮刑期滿執行完畢。
（二）甲○○前因施用第1、2級毒品案件，經強制戒治期滿後，
      由臺灣基隆地方法院檢察署檢察官於90年6月28日，以90
      年度戒毒偵字第56號為不起訴處分確定；又因施用第1、2
      級毒品案件，先送強制戒治，並由臺灣基隆地方法院檢察
      署檢察官於92年3 月11日，以92年度毒偵字第82號、第83
      號提起公訴，經本院於92年11月3 日判處有期徒刑8月、5
      月，應執行有期徒刑1年，於同年12月1 日確定，於94年1
      月1日縮刑期滿執行完畢。猶不知悔改，復基於施用第1級
      毒品海洛因之犯意，於94年5 月20日，在台北縣萬里鄉龜
      吼村美崙90號住處，以針筒注射之方式，施用第1 級毒品
      海洛因1次；復另行起意，基於施用第2級毒品安非他命之
      犯意，於94年5 月21日，亦在上址住處，以將毒品安非他
      命放入玻璃吸食器內加熱產生煙霧後再予施用之方式，施
      用第2級毒品安非他命1次。嗣於94年5月21日9時20分許，
      在基隆市安樂區長庚醫院大廳為警查獲，並扣得海洛因洛
      因1包毛重0.5公克、注射針筒1支。
二、程序事項：
    本件被告甲○○所犯者非為死刑、無期徒刑、最輕本刑為3
    年以上有期徒刑之罪或高等法院管轄第一審案件，其於準備
    程序進行中，先就被訴事實為有罪之陳述，經告知其簡式審
    判程序之旨，並聽取公訴人之意見後，本院依刑事訴訟法第
    273條之1第1 項之規定，裁定由受命法官獨任進行簡式審判
    程序，合先敘明。
三、認定事實所依據之證據及理由：
（一）被告自白：被告於本院審理中自白其於前述時、地施用第
      1 級毒品、第2 級毒品之犯行事實，其任意自白核與下列
      事證相符，應堪採為證據。
（二）尿液檢驗結果：
      台灣尖端先進生技醫藥股份有限公司濫用藥物檢驗報告乙
      紙（附於偵查卷第57頁）：被告經警查獲後採集之尿液經
      檢驗結果，分呈海洛因代謝物嗎啡及安非他命陽性反應。
（三）本件有扣案之海洛因1包毛重0.5公克（附於偵查卷第31頁
      基隆市警察局第一分局南榮路派出所查獲毒品危害防制條
      例毒品初步鑑驗報告單）、注射針筒1 支可資佐證，經被
      告供明均係供其施用毒品所用之物。
（四）臺灣基隆地方法院檢察署90年度戒毒偵字第56號為不起訴
      處分書、92年度毒偵字第82、83號起訴書、被告全國前案
      紀錄表各1份在卷可按。
四、論罪及科刑之理由：
（一）查海洛因、安非他命分別係毒品危害防制條例第2 條第2
      項第1款、第2款所定之第1級、第2級毒品。核被告甲○○
      為，係犯毒品危害防制條例第10條第1項之施用第1級毒品
      罪及第10條第2項之施用第2 級毒品罪。又被告施用第1級
      毒品前後，持有第1級毒品之低度行為，應為其施用第1級
      毒品之高度行為所吸收，不另論罪。
（二）被告所犯上開二罪，犯意各別，罪名互異，應予分論併罰
      。
（三）查被告曾受前揭犯罪事實欄所載有期徒刑之執行完畢，有
      臺灣高等法院被告全國前案紀錄表在卷可稽，其受有期徒
      刑之執行完畢後，5 年以內再犯本件有期徒刑以上之罪，
      為累犯，就施用第1級、第2級毒品罪部分均應加重其刑。
（四）本院審酌毒品對於人體會產生成癮性，係足以危害個人健
      康及社會安全之管制藥物，被告經過執行強制戒治，猶不
      知戒除濫行施用毒品惡習，再犯本件施用毒品罪，深陷毒
      坑無法自拔，及其犯罪之自我麻醉動機、犯罪之手段、所
      生自我戕害結果及犯罪後坦承犯行之態度等一切情狀，分
      別量處如主文所示之刑，並定應執行刑，以示懲儆。
（五）扣案之第1級毒品海洛因1 包（毛重0.5公克，袋子與毒品
      無分離），為違禁物，無論屬於被告與否，應依毒品危害
      防制條例第18條第1項前段之規定沒收銷燬之，注射針筒1
      支，為被告所有供本件犯罪所用之物，應依刑法第38條第
      1項第2款宣告沒收。
五、適用之法律依據：
    刑事訴訟法第273 條之1 第1 項、第299 條第1 項前段，毒
    品危害防制條例第10條第1 項、第2 項、第18條第1 項前段
    ，刑法第11條前段、第47條、第51條第5款，第38條第1項第
    2款。
本案經檢察官林伯宇到庭執行職務。
中　　華　　民　　國　　94　　年　　7 　　月　　29　　日
                  刑事第二庭法  官  齊　潔
以上正本證明與原本無異。
對於本件判決如有不服，應於收受送達後10日內，向本院提出上
訴書狀，上訴於臺灣高等法院，並按他造當事人之人數附具繕本
。
中　　華　　民　　國　　94　　年　　7 　　月　　29　　日
                            書記官  潘端典
附錄論罪法條：
毒品危害防制條例第10條：
施用第1級毒品者，處 6 月以上 5 年以下有期徒刑。
施用第2級毒品者，處 3 年以下有期徒刑。
